ro-RO: Stil ciorapi pentru bebeluși/copii mici: Șosete până la gleznă; Șosete medii; Șosete până la genunchi; Dresuri; Colanți; Altele
da: Stil for trikotage til babyer og småbørn: Ankelstrømper; Crew-sokker; Knæhøje sokker; Strømpebukser; Tights; Andet
pl: Styl wyrobu pończoszniczego dla dzieci i niemowląt: Skarpetki do kostki; Skarpetki wysokie; Podkolanówki; Rajstopy; Rajtuzy; Inne
zh-CN: 婴幼儿袜子款式: 踝袜; 水手袜; 及膝袜; 连体裤袜; 紧身裤袜; 其他
hu: Csecsemőknek/kisgyermekeknek készült harisnya stílusa: Bokazokni; Közepes szárú zokni; Térdzokni; Harisnya; Harisnyanadrág; Egyéb
bg-BG: Стил на чорапи и чорапогащници за бебе/малко дете: Чорапи до глезена; Дълги чорапи; Чорапи до коляното; Чорапогащници; Чорапогащи; Други
pt-PT: Estilo de meias para bebé/criança: Meias pelo tornozelo; Meias pelos gémeos; Meias até ao joelho; Meia-calça; Collants; Outro
en: Baby/Toddler hosiery style: Ankle socks; Crew socks; Knee-high socks; Pantyhose; Tights; Other
fi: Vauvan/taaperon sukkahousut: Nilkkasukat; Puolisäärisukat; Polvikorkeat sukat; Sukkahousut; Sukkahousut; Muu
nl: Stijl kousen voor baby's/peuters: Enkelsokken; Crew-sokken; Knie hoge sokken; Panty; Panty; Andere
nb: Ullstil for baby og småbarn: Ankelsokk; Crewsokker; Knehøye sokker; Strømpebukser; Tights; Annet
cs: Styl punčochového zboží pro miminko/batole: Kotníkové ponožky; Nadkotníkové ponožky; Podkolenky; Punčochové kalhoty; Punčochy; Jiné
fr: Style de bonneterie pour bébé/enfant en bas âge: Chaussette de cheville; Chaussette mi-mollet; Chaussettes à hauteur du genou; Collants; Collants; Autre
it: Stile calzetteria per neonati/bambini piccoli: Calzini; Calzini sportivi; Calza altezza ginocchio; Collant; Calzamaglie; Altro
tr: Bebek ve Küçük Çocuk çorap stili: Soket çoraplar; Düz çoraplar; Diz boyu çoraplar; Külotlu Çorap; Tayt; Diğer
sv: Stil på strumpor och trikåer för baby/småbarn: Ankelstrumpor; Sportstrumpor; Knästrumpor; Strumpbyxa; Tights; Övrigt
el: Στυλ βρεφικών/παιδικών καλτσών/καλσόν: Κοντές κάλτσες σοσόνια; Κάλτσες Crew; Κάλτσες μέχρι το γόνατο; Καλσόν; Κολάν; Άλλο
th: สไตล์เครื่องถุงเท้าสำหรับทารก/เด็กเล็ก: ถุงเท้าข้อสั้น; ถุงเท้าครึ่งแข้ง; ถุงเท้าสูงถึงเข่า; ถุงน่อง; กางเกงรัดรูป; อื่นๆ
ru: Тип детского чулочно-носочного изделия: Короткие носки; Классические носки; Гольфы; Колготки; Лосины; Другое
sl-SI: Nogavice za dojenčke in malčke: Kratke nogavice; Nogavice; Dokolenke; Prosojne hlačne nogavice; Hlačne nogavice; Drugo
pt-BR: Estilo de meia para bebê/criança: Meias de cano baixo; Meias de cano médio; Meias de cano alto; Meia calça; Meias-calças; Outro
vi: Phong cách hàng dệt kim cho trẻ sơ sinh/trẻ tập đi: Tất cổ thấp; Tất cổ cao; Tất tới đầu gối; Quần tất da chân; Quần tất; Khác
ko: 유아용 양말 스타일: 발목 양말; 크루 삭스; 무릎 높이 양말; 팬티스타킹; 타이츠; 기타
sk-SK: Štýl pančuchového tovaru pre bábätká: Členkové ponožky; Dlhé ponožky; Podkolienky; Pančuchové nohavice; Priliehavé nohavice; Iné
lt-LT: Pėdkelnių kūdikiams / mažiems vaikams stilius: Kojinės iki kulkšnių; Kojinės iki pusės blauzdų; Kojinės iki kelių; Plonos pėdkelnės; Storos pėdkelnės; Kita
zh-TW: 嬰兒/幼兒襪款式: 中筒襪; 長襪; 及膝襪; 絲襪; 緊身褲; 其他
hr-HR: Stil čarapa za bebe / malu djecu: Čarape do gležnja; Čarape do sredine lista; Čarape do koljena; Hulahopke; Tajice; Ostalo
es: Estilo de las medias para niños pequeños/bebés: Calcetines de tobillo; Calcetines largos; Medias; Medias-pantalón; Mallas; Otros
ja: ベビー/幼児用靴下スタイル: アンクルソックス; クルーソックス; ニーハイソックス; パンスト; タイツ; その他
de: Strumpfwarenstil für Babys/Kleinkinder: Knöchelsocken; Crew-Socken; Kniestrümpfe; Strumpfhose; Strumpfhosen; Sonstiges